【裁判字號】    98,訴,127
【裁判日期】    980902
【裁判案由】    毒品危害防制條例
【裁判全文】
臺灣士林地方法院刑事判決               98年度訴字第127號
公  訴  人  臺灣士林地方法院檢察署檢察官
被      告  丙○○
                    （現另案於臺灣臺北監獄執行中）
指定辯護人  本院公設辯護人乙○○
上列被告因違反毒品危害防制條例案件，經檢察官提起公訴（98
年度偵字第2623號），本院判決如下：
    主    文
丙○○所犯如附表編號一至五所示之罪，各處如附表編號一至五
所示主文欄所示之刑，應執行有期徒刑貳拾捌年；販賣第一級毒
品所得財物現金新臺幣壹萬零玖佰元沒收，如全部或一部不能沒
收時，以其財產抵償之。
丙○○其餘被訴販賣第一級毒品部分均無罪。
    犯罪事實
一、丙○○（綽號「黑豬」）有施用毒品之前科，民國92年間又
    因施用毒品案件，經本院以92年度易字第356 號判決有期徒
    刑7 月確定；93年間亦因施用毒品案件經本院以93年度訴字
    第297 號判決有期徒刑9 月、8 月，應執行有期徒刑1 年4
    月確定，經接續執行上開二刑期，於94年8 月4 日縮短刑期
    假釋出監，94年12月4 日縮刑期滿未經撤銷假釋。95年間再
    因施用毒品案件經本院以96年度訴字第2198號判決有期徒刑
    1 年4 月、10月，減刑後定應執行刑為有期徒刑1 年，上訴
    後經臺灣高等法院以97年度上訴字第1055號判決駁回上訴確
    定；另於97年間先後因施用毒品案件經本院以97年度訴字第
    242 號、97年度訴字第315 號判決有期徒刑1 年6 月、1 年
    、7 月、5 月，應執行有期徒刑2 年4 月、1 年6 月確定（
    上開各刑期嗣經臺灣高等法院以98年度聲字第421 號裁定減
    刑暨定應執行刑為有期徒刑4 年4 月確定，現執行中）。
二、丙○○明知海洛因係依毒品危害防制條例第2 條第2 項第1
    款所公告之第一級毒品，依法不得販賣。竟分別基於營利之
    意圖，以所使用之0000000000號行動電話與丁○○所使用之
    0000000000號行動電話、戊○○所使用之0000000000號行動
    電話、甲○○所使用之00-00000000 號室內電話聯繫，而於
    附表所示時間、地點，以附表所示價格，多次販賣第一級毒
    品海洛因予丁○○、戊○○、甲○○等人。嗣因臺灣士林地
    方法院檢察署檢察官查察前開丁○○等人施用毒品案件並指
    揮臺北市政府警察局刑事警察大隊員警於98年1 月23日借提
    在監執行之丙○○而查悉上情。
三、案經臺北市政府警察局刑事警察大隊移送臺灣士林地方法院
    檢察署檢察官偵查起訴。
    理    由
壹、有罪部分：
一、證據能力：
  (一)按通訊監察之錄音、錄影，其所錄取之聲音或畫面，既係憑
    機械力拍錄，未經人為操控，該錄音、錄影，經依刑事訴訟
    法第156 條之1 第2 項規定之調查程序後，固有證據能力。
    至通訊監察之監聽譯文如係被告以外之人之司法警察（官）
    監聽人員，於審判外將監聽所得資料以現譯方式整理後予以
    紀錄而得，則本質上屬於被告以外之人於審判外之書面陳述
    ，為傳聞證據，依刑事訴訟法第159 條第1 項規定，除法律
    有規定者外，不得作為證據。故如欲採被告以外之人於審判
    外之書面陳述為證據時，必須符合法律所規定之例外情形，
    方得認其審判外之書面陳述有證據能力，最高法院97年度台
    上字第4922號、98年台上字第1971號判決意旨均同此見解。
    查卷附0000000000號行動電話之通訊監察，係依本院核發之
    通訊監察書所為之通訊監察，有通訊監察書影本附卷可稽（
    見第2623號偵查卷第54頁），為經合法之通訊監察，且為被
    告及其辯護人所不爭執（見本院98年4 月29日準備程序筆錄
    第2 頁），查無其他不宜作為證據之情事。而本判決所引用
    之通訊監察譯文，亦均經被告或與之通訊之證人確認無訛，
    自有證據能力。至其證明力為何，則由本院判斷之。至偵查
    卷附監聽譯文內以括號所加註之文字等等，此加註意見僅係
    犯罪偵查機關之人員自行加註之意見，卻未說明加註上開文
    字憑據為何，僅屬犯罪偵查機關個人之意見，應無證據能力
    。
  (二)又按被告以外之人於偵查中向檢察官所為之陳述，除顯有不
    可信之情況者外，得為證據，刑事訴訟法第159 條之1 第2
    項亦有明文。查證人丁○○、戊○○、甲○○偵查中之證詞
    均經依法具結在卷，有其等結文附卷，且無何顯有不可信之
    情況，依前開規定，本院亦認證人丁○○、戊○○、甲○○
    於偵查中之證述均有證據能力，得為證據。
二、訊據被告丙○○矢口否認有何販賣第一級毒品海洛因犯行，
    辯稱：是在97年4 月間才認識丁○○，有二次是直接帶丁○○與藥頭認識，然後二人合資購買，毒品則是在車上平分；
    與戊○○有於97年9 月27日、97年11月4 日合資購買，97年
    11月7 日並沒有交易成功，因為11月13日就被抓了；與甲○○也是合資購買，在甲○○家樓下，一起下樓拿的云云。
三、經查：
  (一)證人丁○○於本院審理中證稱：從97年1 月至7 月於每月10
    日發薪水時都會開車去臺北市○○○路、昌吉街附近找被告
    一次，拿新台幣（下同）500 元或1,000 元給被告，被告到
    車上拿錢之後下車，過很久就會拿海洛因回到車上，是請被
    告幫忙「拿」海洛因等語（見本院98年6 月3 日審判筆錄第
    31至33頁），而與其先前於偵查中證述海洛因是跟「黑豬」
    即被告「購買」乙節有所不同，惟其於本院審理中經檢察官
    進一步詢問是否知道被告是跟誰拿、是否確定被告是跟別人
    拿毒品給其等問題時則證以不知道、不清楚，並稱先前未敘
    述在車上等被告拿毒品之過程是因為檢察官沒有問等語（見
    本院98年6 月3 日審判筆錄第33、34、38頁），而證人即丁○○對於需要毒品時即跟被告聯絡，將錢交給被告，也從被
    告處取得海洛因乙節始終證述在卷，其既未如被告所抗辯係
    由被告帶同證人丁○○前往與藥頭直接接觸，而未親眼見聞
    被告取得毒品之過程，自難認證人丁○○於本院審理中改稱
    是請被告幫忙「拿」海洛因乙節較先前於偵查中之陳述較為
    可信。又證人丁○○自警詢至四次接受檢察官偵查訊問均一
    致證稱以0000000000號行動電話撥打0000000000號行動電話
    予綽號「黑豬」之人購買海洛因，最後一次是（97年7 月21
    日）為警查獲前10天跟被告買等情（見他字卷第36、37、42
    、43、56、71頁），而證人丁○○於97年7 月21日下午3 時
    許在臺北市○○區○○路與雙溪街口為警查獲持有海洛因殘
    渣袋3 個及注射針筒3 支一案中亦供述係於查獲前10天施用
    海洛因，該殘渣袋、注射針筒中均檢出海洛因成分，惟證人
    丁○○該次經採集之尿液檢驗結果為嗎啡、可待因陰性反應
    ，該次查獲之犯行則因上開驗尿結果為陰性反應，且證人丁○○甫因施用毒品案件經判決而經臺灣士林地方法院檢察署
    檢察官以97年度偵字第1337號為不起訴處分確定，有該不起
    訴處分書及憲兵司令部刑事鑑驗中心97年10月6 日憲直刑鑑
    字第0970001474號鑑定書、台灣尖端先進生技醫藥股份有限
    公司97年8 月1 濫用藥物檢驗報告、臺北市政府警察局偵辦
    毒品案件尿液檢體委驗單、97年9 月12日訊問筆錄等附本院
    卷可參，是本院認證人丁○○於偵查中歷次所為之證述應較
    為可採。從而，證人丁○○前開於偵查中所證97年7 月21日
    為警查獲前10天以1,000 元跟被告買1 小包海洛因約0.2 公
    克乙節，應堪採信，被告辯稱是帶被告丁○○與藥頭見面購
    買云云，顯非可採。
  (二)又被告並不否認以其所使用之0000000000號行動電話與證人
    戊○○所使用之0000000000號行動電話有如下通聯之記錄及
    如譯文所示之對話，核與證人戊○○此部分證述相符，並有
    前開通訊監察譯文可稽（見第2613號偵查卷第13、27、28頁
    ），先予認定。
  1.97年9 月27日下午5 時4 分29秒：
    戊○○：喂，黑豬我借到了3,000 元。
    被告：喔，你多久會到。
    戊○○：昨天那裡嗎？
    被告：對。
    戊○○：馬上到了。
  2.97年11月4 日下午5 時20分39秒：
    戊○○：黑豬，我是空仔。
    被告：怎樣。
    戊○○：還有東西嗎？
    被告：有呀。
    戊○○：我只有400 而已，我在你們附近。
    被告：不行啦。
    戊○○：400 不行，好啦。
    被告：那你過來，在三重。
    戊○○：我在你們附近。
  3.97年11月7 日下午4 時44分6 秒：
    戊○○：我空仔，幫我拿1/4 錢，好嗎？
    被告：有呀。
    戊○○：東西好嗎？要約在哪裡，這是我幫人家拿的。
    被告：我知道。
    戊○○：要約在哪裡？
    被告：三重。
    戊○○：我知道。
    被告：重新路加油站這裡。
    戊○○：重新路？
    被告：臺北橋過4 、5 個紅綠燈。
    戊○○：去東西就有嗎？
    被告：是。
    惟被告辯稱係與證人戊○○合資購買海洛因，證人戊○○於
    本院審理中亦翻異先前於偵查中之證述而附和被告證以：其
    於電話中的意思是要被告幫其買海洛因，97年9 月27日當天
    被告從口袋拿錢說不要占彼此便宜，所以一人出3,000 元，
    其在車上等，被告離開後15分鐘回來就有海洛因，當場對分
    ；97年11月4 日，其給被告400 元，在超商等，被告去找人
    ，有看到被告襯衫口袋有1 張500 元、1 張100 元，被告回
    來後口袋的錢就沒有了，拿回來的是2,000 元的量，其當場
    有打一次，打一次就已經超過量，又叫被告多給一點，被告
    就多給其一點；97年11月7 日是要被告幫忙拿四分之一錢約
    0.9 公克，其在車上等，被告拿回來的超過0. 9公克的量，
    在其車上平分，被告還退1,000 元給其等詞（見本院98年6
    月3 日審判筆錄第17、19至21頁），然證人戊○○亦不否認
    未曾見過被告前往拿取海洛因之人乙節，則其如何知悉被告
    取得海洛因之實情為何，是否有合資之情事；況證人戊○○
    自陳於97年5 、6 月間才認識被告，交情普通，亦無結仇等
    情（見本院98年6 月3 日審判筆錄第24頁），則被告為何在
    毫無報酬與利潤之情形下，甘冒刑責為一交情普通之證人戊○○購買毒品？證人戊○○又為何在檢察官訊問時誣指與其
    毫無仇怨且甘冒刑責為其購買毒品之被告？是實難認證人戊○○事後於本院審理中附和被告之詞屬實。從而，佐以上開
    通訊監察譯文及被告不否認之前情，證人戊○○於偵查中證
    述經朋友介紹知道被告在賣海洛因，其以0000000000號電話
    與被告之0000000000號電話聯絡，電話是被告給的，97年9
    月27日跟被告買3,000 元海洛因，97年11月4 日跟被告買40
    0 元0.1 公克之海洛因，都是約在臺北縣三重市○○路附近
    交易，97年11月7 日跟被告買5,500 元0.9 公克海洛因，地
    點是在臺北縣三重市○○路與中正路加油站等情（見第2613
    號偵查卷第40、41頁），應為可採。惟關於97年9 月27日所
    購買之數量部分，證人戊○○於偵查中雖稱係4.5 公克，然
    於本院審理中則稱一般買毒品的說法是八分之一、四分之一
    ，1 錢分四份，這一次應是八分之一等詞（見本院98年6 月
    3 日審判筆錄第22、23頁），輔以前揭97年11月7 日之通訊
    監察譯文內容，證人戊○○稱「我空仔，幫我拿四分一錢好
    嗎？」及該次購買之價格為5,500 元等情，本院認證人戊○○於本院審理中證稱97年9 月27日購買3,000 元、八分之一
    錢應為可採，經以單位之換算即1 錢等於.075 公 克，八分
    之一即約為0.45公克，是起訴書中關於被告於97年9 月27日
    該次販賣海洛因予證人戊○○之重量4.5 公克應為八分之一
    錢即0.45公克之誤載，併予更正。
  (三)另被告亦不否認其所使用之0000000000號行動電話與證人甲○○所使用之00-00000000 號室內電話於97年10月1 日晚間
    7 時53分14秒、同日晚間7 時54分57秒有如下之通訊內容（
    見第2623號偵查卷第61頁、本院98年8 月17日審判筆錄第13
    頁）：
  1.甲○○：喂，黑豬，你拜託拿軟的。
    被告：好，有錢嗎？
    甲○○：有。
  2.甲○○：喂，黑豬，多用一些。
    被告：好。
    而證人甲○○於本院審理中證稱：先前曾與被告一起施用過
    毒品，後來被告打電話問要不要一起買，所以在電話中都會
    說一起去買，97年10月1 日晚間7 時53分14秒、同日晚間7
    時54秒57秒之通訊監察譯文確實是其與被告之對話，但是麻
    煩被告向被告朋友買，只是不知被告朋友的名字，並且請求
    被告向伊朋友要求多一點，以被告之經濟能力不可能去賣毒
    品，當天其拿1,000 元給被告，被告拿約0.2 公克海洛因給
    其等語（見本院98年8 月17日審判筆錄第4 、6 、8 頁），
    與其先前於偵查中之證述：聽人家說被告在賣海洛因，鄰居
    給的電話，97年10月1 日通聯是請被告買1,000 元海洛因，
    當天傍晚被告到其三重家中樓下交給其1 包海洛因，量約0.
    2 公克，當場給他1,000 元等情（見第2613號偵查卷第62頁
    ），有所出入，惟參諸前開通訊監察譯文內容，毫無任何委
    託被告去向朋友拿毒品語詞，反倒係被告在聽聞證人甲○○
    表示要「拿軟的」時，隨即反問「有錢嗎？」，且經濟能力
    好壞與有無能力販賣毒品並無絕對關連，經濟情況差者，更
    可能藉此牟取利益，是證人甲○○稱因為被告經濟能力很差
    ，所以不可能賣毒品云云，亦屬臆測之詞，且依證人甲○○
    於偵查中證詞之敘述，其顯然明確證述其是經友人介紹而知
    悉被告有買毒品而向其購買毒品，是證人甲○○嗣後於本院
    審理中所為前開迴護被告之詞，亦無足採，而應以證人甲○○於偵查中之證詞為實在。被告辯稱與證人甲○○合資購買
    ，一同下樓向前來之藥頭買海洛因云云，不足採信。
  (四)末查，被告雖矢口否認販賣毒品予證人丁○○、戊○○、甲○○等人，辯稱係合資購買，然此並非可採，已如前述，且
    以證人丁○○、戊○○與被告認識之時間均在97年間，交情
    亦非深厚，證人甲○○亦證稱被告經濟狀況非佳，而政府為
    杜絕毒品之氾濫，對於查緝施用及販賣毒品之工作，無不嚴
    加執行，販賣毒品罪又係重罪，設若無利可圖，衡情一般持
    有毒品之人當無輕易將所持有之毒品轉售他人而甘冒於再次
    向他人購買時，被查獲移送法辦並受長期自由刑或生命刑剝
    奪危險之理，且不論係以何包裝之海洛因，均可任意分裝或
    增減其份量，而每次買賣之價量，亦隨前開因素而為機動地
    調整，因之販賣之利得，除經坦承犯行，或帳冊價量均臻明
    確外，委難察得實情。職是之故，縱未確切查得販賣所得賺
    取之實際差價，但除別有事證，足認係按同一價格轉讓，確
    未牟利外，尚難執此即認非法販賣之事證有所不足，致知過
    坦承者難辭重典，飾詞否認者反得逞僥倖，而失情理之平。
    準此，以被告與證人丁○○、戊○○、甲○○等人間之普通
    交情，若被告無從中牟利，應無自甘承受重典，涉險販賣第
    一級毒品，是其當有營利之意圖，殆無疑義。本件事證明確
    ，被告有如附表所示販賣第一級毒品海洛因之犯行，已堪認
    定，應依法論科。
四、被告行為後，毒品危害防制條例第4 條於98年5 月20日修正
    公布，針對當次公布之修正條文，未另訂施行日期，至原毒
    品危害條例條例第36條所規定：「本條例自公布後六個月施
    行。」，核其所稱「本條例」係指係92年7 月9 日修正公布
    之該條例，並非指98年5 月20日公布之部分修正條文。是98
    年5 月20日公布之毒品危害防制條例修正條文之生效日期，
    應依中央法規標準法第13條對於法規生效施行日之規範，自
    公布日起至第3 日即98年5 月22日發生效力。據此，本案應
    依刑法第2 條第1 項「按行為後法律有變更者，適用行為時
    之法律，但行為後之法律有利於行為人者，適用最有利於行
    為人之法律」之規定，依「從舊從輕」原則而為比較，爰說
    明如下：查被告行為時之毒品危害防制條例第4 條第1 項規
    定：「製造、運輸、販賣第一級毒品者，處死刑或無期徒刑
    ；處無期徒刑者，得併科新臺幣1 千萬元以下罰金。」，修
    正後則規定：「製造、運輸、販賣第一級毒品者，處死刑或
    無期徒刑；處無期徒刑者，得併科新臺幣二千萬元以下罰金
    。」，經比較修正前後之規定，修正後之規定，得併科之罰
    金提高，故應以被告行為時之規定對被告較為有利。按海洛
    因為毒品危害防制條例第2 條第2 項第1 款所稱之第一級毒
    品，依法均不得販賣、轉讓及持有。是核被告所為，係違反
    修正前毒品危害防制條例第4 條第第1 項販賣第一級毒品罪
    ，共五罪。被告販賣第一級毒品海洛因前持有第一級毒品海
    洛因之低度行為，應為販賣之高度行為所吸收，爰不另論罪
    。被告所犯五罪，犯意各別，行為互殊，應分論併罰之。又
    被告有如事實欄所示刑之執行紀錄，甫於94年8 月4 日縮短
    刑期假釋出監，94年12月4 日縮刑期滿未經撤銷假釋，有臺
    灣高等法院被告前案紀錄表附卷足憑，其未執行之刑，以已
    執行論，是其於受有期徒刑執行完畢5 年內分別故意再犯本
    案有期徒刑以上之罪，均為累犯，除依刑法第64條第1 項、
    第65條第1 項規定，毒品危害防制條例第4 條第1 項法定刑
    中死刑、無期徒刑部分，不得加重外，毒品危害防制條例第
    4 條第1 項法定刑中之罰金刑，應依刑法第47條第1 項加重
    其刑。爰審酌被告有如前述犯罪科刑，素行不端，不僅自己
    施用戕害身心之海洛因，又進而販賣予丁○○、戊○○、甲○○等人，藉此牟利，影響所及，非僅他人之生命、身體將
    可能受其侵害，社會、國家之法益亦不能免，為害之鉅，當
    非個人一己之生命、身體法益所可比擬，自應嚴厲規範，嗣
    被告於本院審理時仍矢口否認，所為本應受有相當程度之刑
    事非難，惟另考量被告經查獲之販賣次數及金額均屬有限，
    且販賣第一級毒品之法定刑為「死刑或無期徒刑；處無期徒
    刑者，得併科新臺幣一千萬元以下罰金」，然同為販賣毒品
    之人，其原因動機不一，犯罪情節未必盡同，或有大盤毒梟
    者，亦有中、小盤之分，甚或僅止於吸毒者友儕間為求互通
    有無之有償轉讓者亦有之，其販賣行為所造成危害社會之程
    度自屬有異，法律科處此類犯罪，所設之法定最低本刑卻同
    為「死刑或無期徒刑」，不可謂不重，於此情形，倘依其情
    狀處以有期徒刑，即足以懲儆，並可達防衛社會之目的者，
    自非不可依客觀之犯行與主觀之惡性二者加以考量其情狀，
    是否有可憫恕之處刑，以符合罪刑相當原則，據此，審酌被
    告前並無販賣毒品前科，就被告所販賣之第一級毒品之數量
    尚屬非鉅，次數亦非多，販賣所得為400 元至5,500 元間，
    與多次、大量出售第一級毒品，賺取巨額價差者，尚屬有別
    ，其以情節論，惡性容非重大不赦，若就販賣第一級毒品科
    處最輕本刑死刑或無期徒刑，尚嫌過重，實屬情輕法重而有
    堪資憫恕之處，爰就被告前揭所為，均依刑法第59條規定酌
    減其刑如附表所示，並定應執行刑。被告販賣毒品所得共10
    ,900 元 （1,000 元+3,000元+400元+5,500元+1,000元），
    均係因犯毒品危害防制條例第4 條之罪所得之財物，應依同
    條例第19條第1 項規定沒收之，如全部或一部不能沒收時，
    以其財產抵償之。被告所使用之0000000000號行動電話（含
    SIM 卡），既未扣案，又非其所有，為其供述在卷，復非違
    禁物，爰不予宣告沒收之。
貳、無罪部分：
一、公訴意旨另以：被告基於意圖營利之犯意，自97年1 月起至
    6 月止，每月10日，在臺北市○○區○○路與昌吉街口，以
    每次約1,000 元之價格販賣約0.2 公克之海洛因予丁○○，
    共六次；另於97年9 月底某日，在臺北縣三重市○○路157
    號樓下，以1,000 元之價格販賣0.2 公克之海洛因予甲○○
    。因認被告另涉毒品危害防制條例第4 條第1 項販賣第一級
    毒品罪嫌（共七罪）。
二、按犯罪事實應依證據認定之，無證據不得認定犯罪事實；不
    能證明被告犯罪者，應諭知無罪之判決，刑事訴訟法第 154
    條第2 項、第301 條第1 項分別定有明文。又事實之認定，
    應憑證據，如未能發現相當證據，或證據不足以證明，自不
    能以推測或擬制之方法，為裁判基礎；且認定犯罪事實所憑
    之證據，雖不以直接證據為限，間接證據亦包括在內，然而
    無論直接證據或間接證據，其為訴訟上之證明，須於通常一
    般之人均不致有所懷疑，而得確信其為真實之程度者，始得
    據為有罪之認定，倘其證明尚未達到此一程度，而有合理之
    懷疑存在而無從使事實審法院得有罪之確信時，即應由法院
    為諭知被告無罪之判決，有最高法院40年台上字第86號判例
    、76年台上字第4986號判例可資參照。次按刑事訴訟法第16
    1 條已於91年2 月8 日修正公布，修正後同條第1 項規定：
    檢察官就被告犯罪事實，應負舉證責任，並指出證明之方法
    。因此，檢察官對於起訴之犯罪事實，應負提出證據及說服
    之實質舉證責任。倘其所提出之證據，不足為被告有罪之積
    極證明，或其闡明之證明方法，無從說服法官以形成被告有
    罪之心證，基於無罪推定之原則，自應為被告無罪判決之諭
    知，更有最高法院92年台上字第128 號判例意旨足參。
三、公訴人認被告涉有前開犯行，無非證人丁○○、甲○○於偵
    查中之證述、被告所使用之0000000000號行動電話通訊監察
    譯文等為其論據。訊之被告雖不否認以其所使用之上開電話
    與證人丁○○、甲○○聯繫，惟堅詞否認有何販賣第一級毒
    品海洛因之犯行，辯稱：與證人丁○○是97年4 月5 日才認
    識，都是證人丁○○自己與藥頭交易；97年9 、10月間都住
    證人甲○○家，證人甲○○問有無東西時，伊會請藥頭到證
    人甲○○家樓下，伊再與證人甲○○一起準備2,000 元下樓
    去拿東西等語。
四、經查：
  (一)證人丁○○於偵查證述：今（97）年1 月至7 月平均每月買
    一次，時間都是在10日領薪水時，地點、價錢、量都一樣，
    是跟黑豬買的，電話是0000000000，胖胖的，170 幾公分，
    胸部有刺青，沒戴眼鏡，講台語等語（見他卷第36、37、42
    、43頁），於本院審理中則翻異前詞稱是請被告幫忙拿等語
    （見本院98年6 月3 日審判筆錄第31頁），而與前偵查中證
    述內容不一；且其偵查中又稱：跟被告購買最少五次云云，
    亦與其同次偵訊中所稱1 月至7 月平均每月買一次乙節，即
    應共有七次有所不同。而卷附通訊監察譯文亦無97年1 月至
    6 月間之通聯記錄或通訊監察譯文，復無其他證據可佐證人
    丁○○前開97年1 月至7 月間之每月10日各向被告購買一次
    海洛因之證述內容中除97年7 月10日該次業經本院認定有罪
    外之陳述實在。
  (二)另證人甲○○於偵查中除證述97年10月1 日該次通訊監察譯
    文之詳情外，亦證稱10月1 日前一、二天，也是先打電話給
    被告，被告送到其三重家樓下，量也是0.2 公克左右，給被
    告1, 000元等詞，惟核以卷附97年9 月25日至97年11月11日
    止被告所使用之0000000000號行動電話通訊監察譯文內容（
    見第2623號偵查卷第56至72頁），並無相應之通訊內容，且
    證人甲○○於本院審理中就此部分亦僅證述，去年的事情忘
    了，有麻煩被告一、二次云云（見本院98年8 月17日），是
    亦無從確認證人甲○○偵查中所證97年10月1 日前一、二天
    向被告購買海洛因一情屬實。
五、綜上所述，檢察官所舉之證據尚不能佐證證人丁○○偵查中
    所述97年1 月至6 月間每月10日向被告各購買一次海洛因，
    與證人甲○○於偵查中所稱97年10月1 日前一、二天曾向被
    告購買海洛因等情為真，無從證明被告確實涉及上開犯行，
    不能使本院得有罪之確信，此外，復查無其他證據足證被告
    確有公訴人所指上開各次販賣第一級毒品海洛因犯行，不能
    證明被告犯罪，自應就此部分為被告無罪判決之諭知。
據上論斷，應依刑事訴訟法第299 條第1 項前段、第301 條第1
項、修正前毒品危害防制條例第4 條第1 項、毒品危害防制條例
第19條第1 項、刑法第2 條第1 項前段、第47條第1 項、第59條
、第51條第5款，判決如主文。
本案經檢察官蔡啟文到庭執行職務
中    華    民    國    98    年    9    月     2     日
                  刑事第七庭  審判長法  官  劉秉鑫
                                    法  官  高雅敏
                                    法  官  黎惠萍
以上正本證明與原本無異。
如不服本判決應於收受判決後10日內向本院提出上訴書狀，並應
應敘述具體理由。其未敘述上訴理由者，應於上訴期間屆滿後20
日內向本院補提理由書(均須按他造當事人之人數附繕本)「切勿
逕送上級法院」。
                                    書記官  林志忠
中    華    民    國    98    年    9     月    2     日
附錄本案論罪科刑法條全文
毒品危害防制條例第4條
製造、運輸、販賣第一級毒品者，處死刑或無期徒刑；處無期徒
刑者，得併科新臺幣1 千萬元以下罰金。
製造、運輸、販賣第二級毒品者，處無期徒刑或7 年以上有期徒
刑，得併科新臺幣7 百萬元以下罰金。
製造、運輸、販賣第三級毒品者，處5 年以上有期徒刑，得併科
新臺幣5 百萬元以下罰金。
製造、運輸、販賣第四級毒品者，處3 年以上10年以下有期徒刑
，得併科新臺幣3 百萬元以下罰金。
製造、運輸、販賣專供製造或施用毒品之器具者，處1 年以上7
年以下有期徒刑，得併科新臺幣1 百萬元以下罰金。
前五項之未遂犯罰之。
附表：
┌──┬──────┬─────────┬─────┬─────────────────┐
│編號│販賣之時間與│販賣之數量與價格（│毒品買受人│主  文                            │
│    │地點        │新台幣）          │          │                                  │
├──┼──────┼─────────┼─────┼─────────────────┤
│1   │97年7月10日 │0.2公克           │丁○○    │販賣第一級毒品，累犯，處有期徒刑拾│
│    │臺北市大同區│1,000元           │          │伍年陸月，販賣毒品所得新臺幣壹仟元│
│    │承德路與昌吉│                  │          │沒收，如全部或一部不能沒收時，以財│
│    │街口        │                  │          │產抵償之。                        │
├──┼──────┼─────────┼─────┼─────────────────┤
│2   │97年9月27日 │1/8 錢（約0.45公克│戊○○    │販賣第一級毒品，累犯，處有期徒刑拾│
│    │臺北縣三重市│，起訴書誤載為4.5 │          │陸年，販賣毒品所得新臺幣參仟元沒收│
│    │龍濱路附近  │公克）            │          │之，如全部或一部不能沒收時，以財產│
│    │            │3,000 元          │          │抵償之。                          │
├──┼──────┼─────────┼─────┼─────────────────┤
│3   │97年11月4日 │0.1公克           │戊○○    │販賣第一級毒品，累犯，處有期徒刑拾│
│    │臺北縣三重市│400元             │          │伍年陸月，販賣毒品所得新臺幣肆佰元│
│    │龍濱路附近  │                  │          │沒收，如全部或一部不能沒收時，以財│
│    │            │                  │          │產抵償之。                        │
├──┼──────┼─────────┼─────┼─────────────────┤
│4   │97年11月7日 │1/4錢（約0.9公克）│戊○○    │販賣第一級毒品，累犯，處有期徒刑拾│
│    │臺北縣三重市│5,500元           │          │陸年陸月，販賣毒品所得新臺幣伍仟伍│
│    │重新路與中正│                  │          │佰元沒收，如全部或一部不能沒收時，│
│    │路口加油站  │                  │          │以財產抵償之。                    │
├──┼──────┼─────────┼─────┼─────────────────┤
│5   │97年10月1日 │0.2公克           │甲○○    │販賣第一級毒品，累犯，處有期徒刑拾│
│    │臺北縣龍濱路│1,000元           │          │伍年陸月，販賣毒品所得新臺幣壹仟元│
│    │157號樓下   │                  │          │沒收，如全部或一部不能沒收時，以財│
│    │            │                  │          │產抵償之。                        │
└──┴──────┴─────────┴─────┴─────────────────┘


司法院資訊處製作；財團法人民間司法改革基金會備份。
